臺灣高等法院臺南分院民事裁定　九十一年度家抗字第一號　Ｊ
　　　抗　告　人　甲　○　○
右抗告人因聲明繼承表示事件，對於中華民國九十年十月二十六日臺灣嘉義地方法院
九十年度聲繼字第二○號裁定提起抗告，本院裁定如左：
　　　主　　　文
抗告駁回。
抗告程序費用由抗告人負擔。
　　　理　　　由
一、抗告意旨略以：抗告人係被繼承人孫效雲之配偶，原裁定誤為孫效雲之女。又抗
    告人已於西元二○○一年十二月二十二日在江蘇省淮安市淮陰區公證處辦理了繼
    承權公證，即（２００１）淮陰證民字第○六二號親屬關係公證書、（２００１
    ）淮陰證民台字第○六三號委託公證書，委託孫吉軒先生為抗告人及兒子孫行昌
    之代理人，全權代表抗告人母子在台辦理繼承孫效雲在台遺產的一切手續及參加
    嘉義地方法院的有關訴訟活動，孫吉軒有權向貴院提出抗告。又前開公證書的正
    本，抗告人已於二○○一年十月二十二日寄給受託人孫吉軒，副本由淮陰區公證
    處寄給江蘇省公證器協會，由江蘇省公證員協會於二○○一年十一月一日寄給台
    灣海基會，函號為江蘇省公證員協會（２００１）第三六號函，上述公證書有待
    台灣海基會驗證，而貴院在上述公證書未驗證情況下即作出裁定。抗告人確係孫
    效雲之配偶，另外抗告人與孫效雲在西元一九四六年三月五日生育一子，名叫孫
    行昌，也是孫效雲的第一順序繼承人，貴院在裁定書中，將孫效雲之子孫行昌遺
    漏，剝奪了孫行昌的繼承權云云。
二、經查：本件原聲請人即抗告人，因被繼承人孫效雲於民國八十七年十一月十三日
    死，而抗告人係被繼承人於大陸地區之配偶（原裁定誤為孫效雲之女），依我國
    民法第一千一百三十八條第一款之規定對其遺產有繼承權，爰依臺灣地區與大陸
    地區人民關係條例第六十六條規定，具狀表示願意繼承等情，並提出被繼承人死
    亡時之戶籍謄本、抗告人及抗告人之子孫行昌中華人民共和國身分證、抗告人之
    子孫行昌書信一紙為證。惟查：本件抗告人雖主張其與孫行昌係分別為被繼承人
    孫效雲之配偶、子，均係被繼承人孫效雲之合法繼承人，惟其所提出之上開文件
    均無從證明抗告人係被繼承人孫效雲之配偶，而抗告理由中言及之文件書類，均
    未見附卷，以資稽考，本院即無從審查抗告人與被繼承人孫效雲之真實關係，原
    審法院因而認本件無法認定抗告人為被繼承人孫效雲之合法繼承人裁定予以駁回
    其聲明為繼承之表示，核無不當。抗告意旨仍執前詞指摘原裁定不當，非有理由
    。至於抗告人主張抗告人之子孫行昌，也是被繼承人孫效雲的第一順序繼承人，
    原審在裁定書中，將亦為聲請人孫行昌部分遺漏，剝奪孫行昌的繼承權等語，惟
　　此係補充裁定之問題，核與本件抗告無涉，併予敘明。
三、據上論結，本件抗告為無理由，依非訟事件法第八條第一項前段、第廿八條，民
    事訴訟法第四百九十二條第一項、第七十八條，裁定如主文。
中　　　華　　　民　　　國　　九十一　　年　　　六　　　月　　廿六　　　日
　　　　　　　　　　　　　 　　　　 臺灣高等法院臺南分院民事第四庭
~B1審判長法官　胡　　景　　彬
~B2　　　法官　曾　　平　　杉
~B3　　　法官　楊　　省　　三
右為正本係照原本作成。
不得再抗告。
中　　　華　　　民　　　國　　九十一　　年　　　六　　　月　　廿六　　　日
~B法院書記官　謝　　素　　嬿
